

HABLAMOS?

- T.: 654 534 539
- <u>lorenaperezmartinez</u>
- lorenapm

HABILIDADES PROFESIONALES















HABILIDADES PERSONALES



LORENA PÉREZ MARTÍNEZ

FRONT-END DEVELOPER JR. CONSULTORA COMUNICACIÓN SENIOR

SOBRE MÍ

¿Quién dijo que hay una edad para reinventarse? Tras más de 15 años acompañando a las organizaciones a comunicar(se) con pasión, he dado un giro a mi carrera profesional. Ahora, como programadora front-end, estoy deseando afrontar nuevos retos y proyectos donde aportar valor. Solo busco una/mi oportunidad. Ofrezco creatividad, compromiso y motivación.

FORMACIÓN

ADALAB Bootcamp intensivo Front-End Developer

- Maguetación con HTNL5, CSS3, CSS Grid, SASS y Bootstrap
- JavaScript (ES6) y servicios web (APIs) de terceros
- Control de versiones con Git
- Creación de SPAs con React
- Conocimientos básicos de APIs y programación back: aplicaciones con Node JS, Express y SQL
- Manejo de Slack, GitHub, VS Code, Gulp, Terminal, Linter, Zeplin
- Filosofía Agile y marco de trabajo Scrum

Máster información económica y comunicación corporativa

2004 // UCM (Universidad Complutense de Madrid)

Licenciada en Ciencias de la Información

1999- 2003 // UCM (Universidad Complutense de Madrid)

EXPERIENCIA

CONSULTORA SENIOR COMUNICACIÓN CORPORATIVA 2006 - 2021 ||

- Proyectos de comunicación corporativa y formación eLearning para empresas de muy diferentes tamaños y sectores, como Repsol, Mutualidad de la Abogacía, Roche, Asisa, VitalDent, HNA, KPMG, LIRE, entre otras.
- **Algunos proyectos**: creación comunidad de accionistas, webs corporativas, blogs, revistas de comunicación interna y externa (online e impresa), cursos de formación, memorias, contenido multimedia, etc.

JEFE DE REDACCIÓN - REDACTORA

- 2006-2009 Jefa de redacción en Wolters Kluwer.
- 2004-2005 lefa de sección y redactora en GBA Información Económica.
- 2003-2004 Redactora en Netdoctor.

GESTIÓN DE EMPRESA

- 1998-1997 Adjunto de Dirección Zoppi S.A. (Argentina)
- 1994-1997 Socia fundadora Labor S.L. (Argentina)